【裁判字號】    89,訴,464
【裁判日期】    890607
【裁判案由】    重利等
【裁判全文】
臺灣臺南地方法院刑事判決                          八十九年度訴字第四六四號
    公  訴  人  臺灣臺南地方法院檢察署檢察官
    被      告  甲○○
右列被告因詐欺案件，經檢察官提起公訴（八十八年度偵字第一二七八二號），本院
判決如左：
    主  文
甲○○竊盜，處有期徒刑肆月。又以犯意圖為自己不法之所有，以詐術使人將本人之
物交付者為常業，處有期徒刑貳年肆月。應執行有期徒刑貳年陸月。
    事  實
一、甲○○曾犯違反動產擔保交易法案件及犯偽造有價證券等罪，分別經法院判處有
    期徒刑三月及三年十月確定，並經法院定應執行刑為有期徒刑四年確定，甫於八
    十八年七月二十日假釋出獄，猶不知悔改。復基於意圖為自己不法所有之概括犯
    意，先於如附表一所示之時間及地點，徒手竊取如附表一所示之人所有之榮星電
    線公司現金股利匯款通知書、房屋稅單及現金股利匯款通知書等物。甲○○復另
    行起意，並基於行使偽造文書及常業詐欺之概括犯意，（一）先於八十八年八、
    九月間，向綽號年籍
      於台南              號開設「            」擔任負責人，明知已週轉
    困難經濟不佳，竟意圖為自己不法之所有，於民國八十  年    月  日，在
    內向      佯稱生意週轉所需，調借新台幣（下同）萬元，並開立票面金額
    萬元之支票一紙（票號：  ）交予      為憑，言明    月償還貨款，使  某信
    以為真當場如數交付現款    萬元。嗣於八十年  月間上揭支票到期後，
    又向      表示暫緩清償，並重新開立    萬元之支票一紙（發票人：    ，付
    款人：        銀行台南分行，帳號：            號，票號：
    號，發票日：八十  年  月  十  日）交予      ，以之換回前次開立之支票。
    詎屆期後支票復不獲兌款，      亦逃匿無蹤，      始知受騙。
二、案經      訴由台灣台南地方法院檢察署檢察官偵查起訴。
    理  由
一、訊據被告      對於右揭開立支票向告訴人      借款之事實供承不諱，核與告
    訴人於偵審中指述之情節大致相符，且有支票、退票理由單各一紙在卷可憑，此
    部分事實足堪認定。雖被告矢口否認有詐欺犯行，辯稱：伊
                                                        伊並無詐欺之犯意云
云。惟查：被告借得款後，先於屆期時拖延展期，復逃逸無蹤等情，業據告訴人
    指述甚明，而被告經本院發布通緝近一年後始緝獲到案，緝獲時居所仍不定等情
    ，並經被告陳明在卷。按被告身為          負責人，豈有對於本件欠款不加聞
    問處理，逕自逃逸離家之理？又
                                所辯顯係臨訟卸責之詞，不足採信。綜合上述情
    狀，被告於借款伊始，即應有不法所有之詐騙犯意。而告訴人亦因而受有損害，
    事證明確，被告犯行洵堪認定。
二、核被告意圖為自己不法之所有，以詐術使人將本人之物交付，所為係犯刑法第三
    百三十九條第一項之罪。爰審酌被告犯罪之動機、目的、手段及所造成危害、經
    通緝後到案、審理中已與告訴人達成民事上和解（參卷附和解書）等一切情狀，
    處如主文所示之刑，以資懲儆。又被告前未曾受有期徒刑以上刑之宣告，有台灣
    台南地方法院檢察署刑案資料查註紀錄表在卷可憑，其經此教訓後，應知所警惕
    ，信無再犯之虞，本院因認所宣告之刑以暫不執行為適當，併諭知緩刑  年，以
    勵自新。
據上論斷，應依刑事訴訟法第二百九十九條第一項前段，刑法第三百三十九條第一項
、第七十四條第一款，罰金罰鍰提高標準條例第一條前段，判決如主文。
本案經檢察官      到庭執行職務。
中      華      民      國      八十九      年      六      月    七    日
                              臺灣臺南地方法院刑事第  庭
                                      法  官
右正本證明與原本無異
如不服本判決應於送達後十日內向本院提出上訴狀
                                      書記官
中      華      民      國      八十九      年      六      月    七    日
附錄本案論罪科刑法條全文：
刑法第三百三十九條第一項：意圖為自己或第三人不法之所有，以詐術使人將本人或
                          第三人之物交付者，處五年以下有期徒刑、拘役或科或
                          併科一千元以下罰金。


司法院資訊處製作；財團法人民間司法改革基金會備份。
